hr-HR: Zaslon ručnog sata: Ana-Digi; Analogni; Digitalni; Ostalo
lt-LT: Laikrodžio ciferblatas: Analoginis-skaitmeninis; Analoginis; Skaitmeninis; Kita
pt-BR: Visor do relógio: Ana-Digi; Analógico; Digital; Outro
ko: 시계 디스플레이: 아나디지; 아날로그; 디지털; 기타
cs: Displej hodinek: Analogově-digitální; Analogový; Digitální; Jiné
zh-CN: 手表展示: Ana-Digi; 模拟; 数字化; 其他
fi: Kellon näyttö: Anal.-dig.; Analoginen; Digitaalinen; Muu
vi: Màn hình đồng hồ: Đồng hồ kim số điện tử; Analog; Kỹ thuật số; Khác
sv: Klockskärm: Ana-Digi; Analog; Digital; Övrigt
it: Schermo dell’orologio: Ana-Digi; Analog; Digitale; Altro
ja: 時計のディスプレイ: アナデジ; アナログ; デジタル; その他
da: Urdisplay: Ana-Digi; Analog; Digital; Andet
th: จอแสดงผลนาฬิกา: Ana-Digi; อนาล็อก; ดิจิทัล; อื่นๆ
el: Οθόνη ρολογιού: Ana-Digi; Αναλογικό; Ψηφιακό; Άλλο
ru: Дисплей часов: Ana-Digi; Аналоговые; Цифровые; Другой
pl: Wyświetlacz zegarka: Analogowy-cyfrowy; Analogowy; Cyfrowe; Inne
de: Uhrdisplay: Ana-Digi; Analog; Digital; Sonstiges
nl: Horlogedisplay: Ana-Digi; Analoog; Digitaal; Andere
ro-RO: Afișajul ceasului: Ana-Digi; Analogic; Digital; Altele
tr: Saat ekranı: Ana-Digi; Analog; Dijital; Diğer
en: Watch display: Ana-Digi; Analog; Digital; Other
pt-PT: Visor do relógio: Ana-Digi; Analógico; Digital; Outro
nb: Klokkevisning: Ana-Digi; Analog; Digital; Annet
hu: Óra kijelzője: Ana-Digi; Analóg; Digitális; Egyéb
sl-SI: Zaslon ure: Ana-Digi; Analogno; Digitalno; Drugo
bg-BG: Дисплей на часовника: Аналогов-цифров; Аналогов; Цифров; Други
sk-SK: Displej hodiniek: Analógový a digitálny; Analógový; Digitálny; Iné
zh-TW: 手錶顯示: 電子+傳統指針款; 類比; 數位; 其他
es: Pantalla de reloj: Ana-Digi; Analógico; Digital; Otros
fr: Affichage de la montre: Ana-Digi; Analogique; Numérique; Autre